臺灣板橋地方法院刑事判決　　　　　　 100年度訴字第2826號
公　訴　人　臺灣板橋地方法院檢察署檢察官
被　　　告　陳文益
指定辯護人　本院公設辯護人吳天明
上列被告因違反毒品危害防制條例案件，經檢察官提起公訴（
100 年度偵字第27432 號），本院判決如下：
    主  文
陳文益犯如附表所示之罪，各處如附表所示之刑。應執行有期徒
刑玖年，扣案UNIC廠牌行動電話壹支（不含其內所插用之門號0
000000000號SIM 卡）沒收，未扣案之販賣第一、二級
毒品所得新臺幣壹萬壹仟元沒收，如全部或一部不能沒收時，以
其財產抵償之。
    事  實
一、陳文益前因連續竊盜案件，經本院以94年度易字第563 號判
    處有期徒刑6 月確定；又因施用毒品案件，經本院以95年度
    訴字第112 號判處有期徒刑7 月確定，上開2 罪並經本院以
    95年度聲字第3377號裁定合併定其應執行刑為有期徒刑1 年
    確定。另因贓物案件，經本院以95年度簡字第6902號判處有
    期徒刑4 月確定；復因施用毒品案件，經本院以95年度訴字
    第2777號分別判處有期徒刑10月、5 月，應執行有期徒刑1
    年2 月確定；末因搶奪案件，經本院以95年度訴字第1558號
    判處有期徒刑8 月確定。前揭4 罪經本院以96年度聲減字第
    3764號裁定各減其宣告刑2 分之1 ，並定其應執行刑為有期
    徒刑1 年，而與前開所定應執行有期徒刑1 年之部分接續執
    行，於民國97年4 月30日縮刑期滿執行完畢。詎其猶不知悔
    改，明知海洛因及安非他命分別係毒品危害防制條例第2 條
    第2 項第1 、2 款所規定之第一、二級毒品，不得持有、販
    賣，竟基於販賣第一級毒品海洛因及第二級毒品安非他命以
    牟利之犯意，以其持用之0000000000號行動電話門號為聯絡
    工具，分別於附表編號1 、2 所示之時、地，以上開行動電
    話門號與王志仁持用之0000000000號行動電話門號聯繫，以
    如附表編號1 、2 所示之價格，販賣如附表編號1 、2 所示
    數量之海洛因予王志仁共2 次。另又分別於附表編號3 、4
    所示之時、地，以上開行動電話門號與陳振和持用之000000
    0000號行動電話門號聯繫，以如附表編號3 、4 所示之價格
    ，販賣如附表編號3 、4 所示數量之安非他命予陳振和共2
    次。經警對陳文益所持用之上開行動電話門號實施通訊監察
    後，於100 年10月13日19時50分許，持本院核發之搜索票，
    至陳文益位於新北市板橋區○○○街56巷9 號1 樓之住處搜
    索，並扣得UNIC廠牌行動電話1 支（插用0000000000號行動
    電話門號SIM 卡），因而查悉上情。
二、案經新北市政府警察局板橋分局移請臺灣板橋地方法院檢察
    署檢察官偵查起訴。
    理  由
一、證據能力之說明：
  (一)按被告以外之人於審判外之陳述，雖不符刑事訴訟法第159
    條之1 至第159 條之4 之規定，而經當事人於審判程序同意
    作為證據，法院審酌該言詞陳述或書面陳述作成時之情況，
    認為適當者，亦得為證據。當事人、代理人或辯護人於法院
    調查證據時，知有第159 條第1 項不得為證據之情形，而未
    於言詞辯論終結前聲明異議者，視為有前項之同意，刑事訴
    訟法第159 條之5 定有明文。查本件被告陳文益、辯護人及
    檢察官於言詞辯論終結前，對於下述本院採為認定犯罪事實
    依據之各項證據之證據能力，均未聲明異議，復經本院於審
    理時逐一提示予被告表示意見，本院審酌該等證據之取得過
    程並無瑕疵，與本案待證事實間復具有相當之關聯性，以之
    為本案證據並無不當，自得採為本件認定事實之基礎，合先
    敘明。
  (二)按通訊監察錄音之譯文，僅屬依據監聽錄音結果予以翻譯之
    文字，固具文書證據之外觀，但實際上仍應認監聽所得之錄
    音帶或光碟，始屬調查犯罪所得之證物，此乃刑事訴訟法第
    165 條之1 第2 項所稱之證物，如其蒐證程式合法，並經合
    法調查，自具證據能力，故檢察官如提出通訊監察錄音之譯
    文為其證據方法，實乃以其監聽所得之錄音帶或光碟，為調
    查犯罪所得之證物，法院本應依刑事訴訟法第165 條之1 所
    列之方法調查，以判斷該錄音帶或光碟是否與通訊監察錄音
    之譯文相符，而監聽錄音製作之譯文，雖通常為偵查犯罪機
    關單方面製作，然若被告或訴訟關係人對其真實性並無爭執
    ，經法院於審判期日提示譯文供當事人辨認、表示意見並為
    辯論者，程式自屬適法，最高法院95年度台上字第295 號、
    94年度台上字第4665號判決可資參照。本件警方對於上揭行
    動電話施以通訊監察，事前均經本院依法核發通訊監察書，
    此有本院100 年聲監字第989 號、100 年度聲監續字第1020
    號通訊監察書在卷可參（見本案偵查卷第54至55頁），程式
    上未見違法情事，又警方依通訊監察錄音所製作之譯文，經
    本院提示予被告及辯護人，其等對於譯文之真實性亦無爭執
    ，依上開說明，本案卷內相關通訊監察譯文應有證據能力。
二、訊據被告陳文益對上揭犯罪事實均坦承不諱，核與證人王志
    仁、陳振和於偵查中證述之情節大致相符，復有新北市政府
    警察局板橋分局搜索扣押筆錄、扣押物品目錄表、被告持用
    0000000000號行動電話門號之通訊監察譯文各1 份等在卷可
    稽（見本案偵查卷第34至36頁、第61至84頁），且觀諸上開
    通訊監察譯文之記載，無非均係被告與證人王志仁、陳振和
    談論販賣毒品之事宜，足資佐證證人王志仁、陳振和所述歷
    次向被告購買毒品之情節屬實，並有被告所持用含上開門號
    SIM 卡之UNIC廠牌行動電話1 支扣案可證，確堪採信。又被
    告於本院準備程序及審理中均已自承：伊賣出去1000元海洛
    因大概只獲利一、二百元；1 公克4000元的安非他命伊獲利
    不會超過500 元等語（見本院100 年11月24 日 準備程序筆
    錄第2 頁、100 年12月26日審理筆錄第5 頁），足見被告於
    如附表編號1 、2 所示之時、地販賣海洛因與王志仁，及於
    如附表編號3 、4 所示之時、地販賣安非他命時，主觀上均
    具有營利之意圖，灼然至明。本案被告販賣第一、二級毒品
    犯行，事證明確，被告犯行均堪認定，應依法論科。
三、按海洛因及安非他命分別係毒品危害防制條例第2 條第2 項
    第1 、2 款所規定之第一、二級毒品，依法不得持有、販賣
    。是核被告如附表編號1 、2 所為，均係犯毒品危害防制條
    例第4 條第1 項之販賣第一級毒品罪；如附表編號3 、4 所
    為，係犯同條第2 項之販賣第二級毒品罪。被告販賣第一、
    二級毒品前持有第一、二級毒品之行為，均為販賣之高度行
    為所吸收，不另論罪。被告所為如附表編號1 至4 之犯行，
    犯意各別，行為互殊，應予分論併罰。再被告有如犯罪事實
    欄所載之論罪科刑及執行紀錄，有臺灣高等法院被告前案紀
    錄表1 份在卷可考，其於受徒刑之執行完畢後5 年以內故意
    再犯本件有期徒刑以上之各罪，均為累犯，皆應依刑法第47
    條第1 項之規定加重其刑（法定刑為死刑、無期徒刑部分依
    法不得加重）。另按毒品危害防制條例第17條第2 項規定：
    「犯第4 條至第8 條之罪於偵查及審判中均自白者，減輕其
    刑。」，係指偵查及審判中均有自白犯罪而言，故僅須被告
    於偵、審中均曾經自白，即得認有該條項之適用，不以始終
    承認為必要；依該條修正立法理由觀之，苟行為人於偵查及
    審判中均對自己之犯罪事實全部或主要部分為肯定供述之意
    ，即符合自白減輕其刑要件。又自白乃對自己之犯罪事實全
    部或主要部分為肯定供述之謂，且非以其係有罪之肯定為必
    要，縱時日、處所、行為態樣等非構成犯罪事實之要素略有
    不符，或另有阻卻違法、阻卻責任事由存在之主張，亦不影
    響其為自白（最高法院99年臺上字第7050號、99年臺上字第
    6608號判決意旨參照）。查被告於偵查中即已就其交付海洛
    因及安非他命予王志仁及陳振和並收取現金之過程細節供承
    無誤，復於本院審理時自白全部犯罪，雖被告於偵訊時一度
    辯稱：並未從中獲利云云，揆諸前開說明，仍應有毒品危害
    防制條例第17條第2 項減輕其刑規定之適用，是均得依前揭
    規定減輕其刑。末按同為販賣毒品之人，其原因動機不一，
    犯罪情節未必盡同，或有大盤毒梟者，亦有中、小盤之分，
    其販賣行為所造成危害社會之程度自屬有異，法律科處此類
    犯罪，所設之法定最低本刑卻分別係「死刑或無期徒刑，處
    無期徒刑者，得併科新臺幣二千萬元以下罰金」（販賣第一
    級毒品），及「無期徒刑或7 年以上有期徒刑，得併科新臺
    幣1000萬元以下罰金」（販賣第二級毒品），不可謂不重。
    於此情形，倘依其情狀處以有期徒刑，即足以懲儆，並可達
    防衛社會之目的者，自非不可依客觀之犯行與主觀之惡性二
    者加以考量其情狀，是否有可憫恕之處，適用刑法第59條之
    規定酌量減輕其刑，期使個案裁判之量刑，能斟酌至當，符
    合比例原則。查本案被告所販賣海洛因及安非他命之數量非
    鉅，所得財物亦屬有限，並未從中獲取龐大利益，既非毒品
    大盤之毒梟，其危害社會程度相形較減，爰依刑法第59條規
    定，就被告各次販賣第一、二級毒品犯行遞減輕其刑，並依
    法先加後減之。爰審酌被告基於營利意圖多次有償提供毒品
    予人施用，勢將助長施用毒品行為之更形猖獗，且此類行為
    所生危害，非僅使多數人之生命、身體法益受侵害，影響所
    及甚且危害社會、國家之健全發展，惟念其所販賣之數量零
    星，兼衡被告之品行、智識程度、生活狀況、犯罪之動機、
    目的、手段、犯後尚能坦承犯行之態度等一切情狀，各量處
    如主文所示之刑，並定其應執行之刑，以資懲儆。
四、扣案之UNIC廠牌行動電話1 支（插用門號0000000000號SIM
    卡1 枚），係被告陳大誠所有供其犯本案如附表所示販賣第
    一、二級毒品罪所用之物；扣案之行動電話1 支（內含門號
    0000000000號SIM 卡1 枚），業據被告2 人於本院審理時供
    明在卷（見本院100 年12月26日審判筆錄第4 頁），並有通
    訊監察譯文在卷可佐，應依毒品危害防制條第19條第1 項規
    定，於各該犯行之主文項下併予宣告沒收。至前開行動電話
    內插用之門號0000000000號SIM 卡1 枚，並非以被告名義申
    請，業據被告供明在卷（見本院100 年12月26日審判筆錄第
    4 頁），既非被告所有之物，復非違禁物，自不得宣告沒收
    。又被告陳大誠為如附表所示犯行所得如附表所示之財物，
    ，雖未扣案，亦應依毒品危害防制條第19條第1 項規定，於
    各該主文項下分別宣告沒收，如全部或一部不能沒收時，以
    其財產抵償之。
據上論斷，應依刑事訴訟法第299 條第1 項前段，毒品危害防制
條例第4 條第1 項、第2 項、第17條第2 項、第19條第1 項，刑
法第11條、第47條第1 項、第59條、第51條第5 款，判決如主文
。
本案經檢察官林士淳到庭執行職務。
中    華    民    國   100    年    12    月    29    日
                    刑事第十一庭審判長法  官  王綽光
                                      法  官  洪珮婷
                                      法  官  黃司熒
如不服本判決，應於判決送達後10日內，向本院提出上訴書狀，
並應敘述具體理由；其未敘述上訴理由者，應於上訴期間屆滿後
20日內向本院補提理由書（均須按他造當事人之人數附繕本），
「切勿逕送上級法院」。
                                      書記官  屠衛民
中    華    民    國    100   年    12    月    29    日
附錄本案論罪科刑法條全文：
毒品危害防制條例第4 條
製造、運輸、販賣第一級毒品者，處死刑或無期徒刑；處無期徒
刑者，得併科新臺幣2000萬元以下罰金。
製造、運輸、販賣第二級毒品者，處無期徒刑或7 年以上有期徒
刑，得併科新臺幣1000萬元以下罰金。
製造、運輸、販賣第三級毒品者，處5 年以上有期徒刑，得併科
新臺幣700 萬元以下罰金。
製造、運輸、販賣第四級毒品者，處3 年以上10年以下有期徒刑
，得併科新臺幣300 萬元以下罰金。
製造、運輸、販賣專供製造或施用毒品之器具者，處1 年以上7
年以下有期徒刑，得併科新臺幣100 萬元以下罰金。
前5 項之未遂犯罰之。
【附表】
┌──┬───┬─────┬───┬─────────┬───────┬───────────┐
│編號│ 時間 │  地點    │購毒者│      事實經過    │交易之毒品種類│       宣告刑         │
│    │      │          │      │                  │、數量及價金（│                      │
│    │      │          │      │                  │新臺幣）      │                      │
├──┼───┼─────┼───┼─────────┼───────┼───────────┤
│ 1  │100 年│新北市板橋│王志仁│王志仁以0000000000│重量約0.4 公克│陳文益販賣第一級毒品，│
│    │8 月26│區○○○街│      │號門號撥打00000000│，金額為2000元│累犯，處有期徒刑柒年拾│
│    │日16時│56巷一帶  │      │42號門號與陳文益聯│之海洛因1 包。│月。扣案之UNIC廠牌行動│
│    │26分許│          │      │絡後，陳文益即在左│              │電話壹支（不含該行動電│
│    │      │          │      │開時、地，販賣右開│              │話內插用之門號○九一六│
│    │      │          │      │毒品與王志仁並收取│              │五○○○四二號SIM 卡）│
│    │      │          │      │現金。            │              │沒收，未扣案之販賣第一│
│    │      │          │      │                  │              │級毒品所得新臺幣貳仟元│
│    │      │          │      │                  │              │沒收，如全部或一部不能│
│    │      │          │      │                  │              │沒收時，以其財產抵償之│
│    │      │          │      │                  │              │。                    │
├──┼───┼─────┼───┼─────────┼───────┼───────────┤
│ 2  │100 年│同上      │王志仁│王志仁以0000000000│重量約0.2 公克│陳文益販賣第一級毒品，│
│    │8 月28│          │      │號門號撥打00000000│，金額為1000元│累犯，處有期徒刑柒年拾│
│    │日17時│          │      │42號門號與陳文益聯│之海洛因1 包。│月。扣案之UNIC廠牌行動│
│    │59分許│          │      │絡後，陳文益在左開│              │電話壹支（不含該行動電│
│    │      │          │      │時、地，販賣右開毒│              │話內插用之門號○九一六│
│    │      │          │      │品與王志仁並收取右│              │五○○○四二號SIM 卡）│
│    │      │          │      │開現金。          │              │沒收，未扣案之販賣第一│
│    │      │          │      │                  │              │級毒品所得新臺幣壹仟元│
│    │      │          │      │                  │              │沒收，如全部或一部不能│
│    │      │          │      │                  │              │沒收時，以其財產抵償之│
│    │      │          │      │                  │              │。                    │
├──┼───┼─────┼───┼─────────┼───────┼───────────┤
│ 3  │100 年│陳文益位於│陳振和│陳文益以0000000000│重量約1 公克，│陳文益販賣第二級毒品，│
│    │9 月5 │新北市板橋│      │號門號撥打00000000│金額為4000元之│累犯，處有期徒刑貳年。│
│    │日18時│區○○○街│      │58號門號與陳振和聯│安非他命1 包。│扣案之UNIC廠牌行動電話│
│    │19分許│56巷9 號住│      │絡後，陳文益在左開│              │壹支（不含該行動電話內│
│    │      │處附近之菜│      │時、地，販賣右開毒│              │插用之門號○九一六五○│
│    │      │市場      │      │品與陳振和並收取現│              │○○四二號SIM 卡）沒收│
│    │      │          │      │金。              │              │，未扣案之販賣第二級毒│
│    │      │          │      │                  │              │品所得新臺幣肆仟元沒收│
│    │      │          │      │                  │              │，如全部或一部不能沒收│
│    │      │          │      │                  │              │時，以其財產抵償之。  │
├──┼───┼─────┼───┼─────────┼───────┼───────────┤
│ 4  │100 年│同上      │陳振和│陳振和以0000000000│重量約1 公克，│陳文益販賣第二級毒品，│
│    │9 月19│          │      │號門號撥打00000000│金額為4000元之│累犯，處有期徒刑貳年。│
│    │日15時│          │      │42號門號與陳文益聯│安非他命1 包。│扣案之UNIC廠牌行動電話│
│    │45分許│          │      │絡後，陳文益在左開│              │壹支（不含該行動電話內│
│    │      │          │      │時、地，販賣右開毒│              │插用之門號○九一六五○│
│    │      │          │      │品與陳振和並收取現│              │○○四二號SIM 卡）沒收│
│    │      │          │      │金。              │              │，未扣案之販賣第二級毒│
│    │      │          │      │                  │              │品所得新臺幣肆仟元沒收│
│    │      │          │      │                  │              │，如全部或一部不能沒收│
│    │      │          │      │                  │              │時，以其財產抵償之。  │
└──┴───┴─────┴───┴─────────┴───────┴───────────┘